臺灣士林地方法院交通事件裁定　　　　96年度交聲字第1249號
原處分機關　臺北市交通事件裁決所
異　議　人
即受處分人　甲○○
上列受處分人因違反道路交通管理處罰條例案件，對於臺北市交
通事件裁決所民國96年8 月2 日所為之處分（原處分案號：北市
裁三字第裁22-AEV728180號），聲明異議，本院裁定如下：
    主  文
異議駁回。
    理  由
一、原處分意旨略以：異議人即受處分人甲○○駕駛車號CJD-30
    7 號重型機車，於民國96年6 月3 日18時15分許，行經臺北
    市○○路與承德路7 段，為臺北市政府警察局北投分局員警
    攔停舉發「機車不依規定兩段式左轉」，故依道路交通管理
    處罰條例第48條第1 項第2 款規定，處罰鍰新臺幣600 元，
    並依同條例第63條第1 項第1 款記違規點數1 點等語。
二、異議意旨略以：伊不熟悉機車兩段式左轉規定，又違規當時
    遭大型車輛擋住前方視線，以致無法看到任何標誌云云。
三、按汽車駕駛人轉彎時，不依標誌、標線、號誌指示者，處新
    臺幣600 元以上1,800 元以下罰鍰，並記違規點數1 點，道
    路交通管理處罰條例第48條第1 項第2 款、第63條第1 項第
    1 款分別定有明文。
四、異議人即受處分人甲○○駕駛車號CJD-307 號重型機車於96
    年6 月3 日18時15分許行經臺北市○○路與承德路7 段，經
    臺北市政府警察局北投分局員警攔停舉發「機車不依規定兩
    段式左轉」之違規，業據異議人自承在卷，並有臺北市政府
    警察局96年6 月3 日北市警交字第AEV728180 號舉發違反道
    路交通管理事件通知單1 紙附卷可稽，異議人違規事證明確
    ，堪予認定。
五、異議人雖以前揭情詞置辯，惟按機器腳踏車行駛至交岔路口
    ，其轉彎，應依標誌或標線之規定行駛；機慢車兩段左轉標
    誌，用以告示左轉機器腳踏車或慢車駕駛人應遵照號誌指示
    ，在號誌顯示允許直行時先行駛至右前方路口之左轉待轉區
    等待左轉，俟該方向號誌顯示允許直行後，再行續駛，以兩
    段方式完成左轉，道路交通安全規則第99條第2 項、道路交
    通標誌標線號誌設置規則第65條分別定有明文。異議人考領
    普通重型機車駕駛執照，行駛於道路，即應知悉前開規定，
    倘若不知，難辭過失責任，有必要課予行政罰以促其遵守。
    更況駕駛人駕駛車輛在道路上，應遵守道路交通號誌之指示
    ，此除道路交通管理處罰條例第4 條第1 項、道路交通安全
    規則第90條均有明定外，更屬一般駕駛人之交通安全常識與
    觀念，異議人辯稱其遲至違規當日始知悉機車兩段式左轉規
    定，更須處罰。又本件違規地點即臺北市○○路北往南往承
    德路7 段路口前，設有機車兩段式左轉標誌2 面，此有舉發
    違規通知單檢附之照片1 張在卷可憑。又該路口適當位置共
    設置機車兩段式左轉標誌4 面、告示牌3 面，對面大度路路
    口處並有劃設機車待轉區標線，顯明易見，異議人諉以當時
    為大型車輛擋住機車兩段式左轉標誌，亦係卸責之詞，不能
    採信。
六、綜上所述，本件異議人駕駛車號CJD-307 號重型機車，確有
    於上開時、地，不依規定兩段式左轉，原處分機關依道路交
    通管理處罰條例第48條第1 項第2 款之規定，裁處異議人罰
    鍰600 元，並依同條例第63條第1 項第1 款記違規點數1 點
    ，核無不合，異議人猶執前詞，聲明異議，為無理由，應予
    駁回。
據上論斷，應依道路交通管理處罰條例第87條第2 項，道路交通
案件處理辦法第19條，裁定如主文。
中　　華　　民　　國　　96　　年　　10　　月　　9 　　日
　　　　　　　　　交通法庭法　官　周群翔
以上正本證明與原本無異。
如不服本裁定應於送達後5 日內向本院提出抗告狀。
      　　　　　　　　　　書記官　劉育君
中　　華　　民　　國　　96　　年　　10　　月　　9 　　日
